【裁判字號】    98,訴,1208
【裁判日期】    980731
【裁判案由】    毒品危害防制條例
【裁判全文】
臺灣板橋地方法院刑事判決              98年度訴字第1208號
公  訴  人  臺灣板橋地方法院檢察署檢察官
被      告  甲○○
                  （現另案在臺灣臺北監獄臺北分監執行中）
上列被告因違反毒品危害防制條例案件，經檢察官聲請以簡易判
決處刑（98年度毒偵字第1439號），本院認不宜以簡易判決處刑
，改依通常程序審理，被告於準備程序中就被訴事實為有罪之陳
述，經本院合議庭裁定由受命法官獨任進行簡式審判程序，判決
如下：
    主  文
甲○○施用第一級毒品，累犯，處有期徒刑柒月；又施用第二級
毒品，累犯，處有期徒刑月。應執行有期徒刑玖月。
    事  實
一、甲○○曾於民國95年間，因詐欺案件，經臺灣臺北地方法院
    以95年度易字第405 號判處有期徒刑4 月，於95年12月26日
    確定，嗣經本院以96年度聲減字第213 號裁定減刑為有期徒
    刑2 月確定，業於96年7 月16日執行完畢。又於97年間，因
    施用毒品案件，經本院以97年度毒聲字第437 號裁定送勒戒
    處所觀察、勒戒後，認無繼續施用毒品之傾向，於97年5 月
    16日觀察、勒戒執行完畢釋放，並經臺灣板橋地方法院檢察
    署檢察官以97年度毒偵字第2084號為不起訴處分確定。詎甲
    ○○仍不知悛悔，基於施用第二級毒品甲基安非他命之犯意
    ，於上述觀察、勒戒執行完畢釋放後5 年內之98年1 月15日
    晚間某時，在臺北縣三重市○○街361 巷21之2 號，以不詳
    方式施用甲基安非他命1 次。又另行基於施用第一級毒品海
    洛因之犯意，於98年1 月16日凌晨某時，在上址以不詳方式
    施用海洛因1 次。嗣為警於98年1 月16日20時許在上址查獲
    ，經甲○○同意採尿送驗後，結果呈現鴉片類及安非他命類
    陽性反應，始悉上情。
二、案經臺北縣政府警察局三重分局移送臺灣板橋地方法院檢察
    署檢察官偵查後聲請簡易判決處刑，本院改依通常程序審理
    。
    理  由
一、本案被告甲○○所犯均係死刑、無期徒刑、最輕本刑為3 年
    以上有期徒刑以外之罪，其於準備程序中就前揭被訴事實均
    為有罪之陳述，經受命法官告知簡式審判程序之旨，並聽取
    其與公訴人之意見後，本院認無不得或不宜改依簡式審判程
    序進行之情事，依刑事訴訟法第273 條之1 第1 項、第284
    條之1 規定，裁定本案由受命法官獨任進行簡式審判程序；
    且依刑事訴訟法第273 條之2 及第159 條第2 項規定，不適
    用傳聞法則有關限制證據能力之相關規定，均合先敘明。
二、上揭犯罪事實，業據被告於本院審理時均自白不諱，且被告
    為警查獲後，經警採集其尿液檢體送驗，經臺灣檢驗科技股
    份有限公司以EIA 酵素免疫分析法初步檢驗，及以GC/MS 氣
    相層析/ 質譜儀法確認檢驗，結果呈現安非他命類及鴉片類
    陽性反應等情，有該公司於98年2 月5 日所出具報告編號UL
    /2009/10474 號濫用藥物檢驗報告、臺北縣政府警察局三重
    分局查獲毒品案件被移送者姓名、代碼對照表各1 份在卷可
    稽（見偵查卷宗第8 、9 頁），足徵被告任意性之自白與事
    實相符，應堪採信。再被告前於97年間，因施用毒品案件，
    經本院以97年度毒聲字第437 號裁定送勒戒處所觀察、勒戒
    後，認無繼續施用毒品之傾向，於97年5 月16日觀察、勒戒
    執行完畢釋放，並經臺灣板橋地方法院檢察署檢察官以97
    年度毒偵字第2084號為不起訴處分確定等情，亦有臺灣高等
    法院被告前案紀錄表1 份附卷可參，足認被告係於上述觀察
    、勒戒執行完畢釋放後5 年內為本案施用毒品犯行，自應依
    毒品危害防制條例第23條第2 項規定，依法追訴、處罰。本
    案事證明確，被告犯行洵堪認定，應依法論科。
三、按海洛因及甲基安非他命分別係毒品危害防制條例第2 條第
    2 項第1 款及第2 款所明定之第一級及第二級毒品。是核被
    告甲○○所為，係犯毒品危害防制條例第10條第1 項之施用
    第一級毒品罪及同條第2 項之施用第二級毒品罪。被告施用
    海洛因及甲基安非他命前後，持有海洛因及甲基安非他命之
    低度行為，均為施用之高度行為所吸收，均不另論罪。被告
    所犯上開2 罪間，犯意各別，行為分殊，應予分論併罰。被
    告有上述事實欄所載之科刑及執行紀錄，此觀卷附臺灣高等
    法院被告前案紀錄表1 份即明，其於受有期徒刑之執行完畢
    後，5 年以內故意再犯本件有期徒刑以上之2 罪，俱為累犯
    ，均應依刑法第47條第1 項規定加重其刑。爰審酌被告曾因
    施用毒品案件，經觀察、勒戒執行完畢釋放，並獲得不起訴
    處分之寬典（見卷附臺灣高等法院被告前案紀錄表），猶不
    知悔改，而再犯本件施用第一級毒品罪及第二級毒品罪，顯
    見其戒除毒癮之意志薄弱，惟其施用毒品係自戕行為，對他
    人法益尚無具體危害，兼衡被告另有妨害風化、偽造貨幣等
    前科紀錄之素行（見卷附臺灣高等法院被告前案紀錄表）、
    智識程度、生活狀況、犯罪之動機、目的、手段、坦承犯行
    之犯罪後態度等一切情狀，各量處如主文所示之刑，並定其
    應執行之刑，以資懲儆。
據上論斷，應依刑事訴訟法第452 條、第273 條之1 第1 項、第
299 條第1 項前段，毒品危害防制條例第10條第1 項、第2 項，
刑法第11條前段、第47條第1 項、第51條第5 款，判決如主文。
本案經檢察官鄧媛到庭執行職務。
中    華    民    國    98    年     7    月    31    日
                  刑事第二十二庭  法  官  賴彥魁
上列正本證明與原本無異。
                                  書記官  顏偉林
中    華    民    國    98    年    7     月    31    日
附錄本案論罪科刑法條全文：
毒品危害防制條例第10條
施用第一級毒品者，處 6 月以上 5 年以下有期徒刑。
施用第二級毒品者，處 3 年以下有期徒刑。


司法院資訊處製作；財團法人民間司法改革基金會備份。
